臺灣臺南地方法院刑事判決
　　公　訴　人　臺灣臺南地方法院檢察署檢察官
　　被　　　告　丙○○
　　指定辯護人　本院公設辯護人　甲○○
右列被告因毒品危害防制條例案件，經檢察官提起公訴（九十一年度偵字第一三八三
號），本院判決如左：
    主  文
丙○○共同連續販賣第二級毒品，處有期徒刑捌年陸月，扣案之安非他命驗後淨重壹
點玖公克、壹點零捌公克均沒收銷燬之，安非他命小包裝袋壹個（包裝重零點
公克）、大包裝袋壹個（包裝重貳點伍壹公克）、小型分裝袋陸拾壹個、大型分裝袋
捌個、電子秤壹台、名片壹盒、行動電話支（0000000000、00000
00000、0000000000）、筆記帳冊貳本均沒收之，販賣毒品所得之財
物新臺幣貳萬元沒收之，如全部或一部不能沒收時，以其財產抵償之；又持有第一級
毒品，處有期徒刑肆月，扣案之海洛因驗後淨重合計壹貳點零貳公克均沒收銷燬之、
海洛因包裝袋陸個（包裝重合計貳點貳肆公克）均沒收。應執行有期徒捌年捌月，扣
案之安非他命驗後淨重壹點玖公克、壹點零捌公克、海洛因驗後淨重合計壹貳點
零貳公克均沒收銷燬之，安非他命小包裝袋壹個（包裝重零點公克）、大包裝袋壹
個（包裝重貳點伍壹公克）、小型分裝袋陸拾壹個、大型分裝袋捌個、電子秤壹台、
名片壹盒、行動電話支（0000000000、0000000000、000
0000000）、筆記帳冊貳本、海洛因包裝袋陸個（包裝重合計貳點貳肆公克）
均沒收之，販賣毒品所得之財物新臺幣貳萬元沒收之，如全部或一部不能沒收時，以
其財產抵償之。
    事  實
一、丙○○與綽號「斌哥」者之不詳姓名之成年男子，基於共同販賣第二級毒品安非
    他命之概括犯意，自民國（下同）九十年十月間某日起，由綽號「斌哥」者提供
    安非他命，並分裝成小袋後，再由丙○○以每小包新台幣（下同）二千元至三千
    元不等之價金，在臺南市○○路豪司賓館對面加油站等地，連續販賣予不特定之
    人約十餘次。又綽號「斌哥」者於年九十一年二月二日，在臺南市○○路二一四
    號歡迎商務飯店一五０六號房間內，交付其所有之第一級毒品海洛因六包（驗後
    淨重合計一二‧０二公克、包裝重合計二‧二四公克）予丙○○，丙○○遂另行
    起意而持有海洛因，嗣於九十一年二月一日晚上十時許，丙○○在歡迎商務飯店
    前，以三千元之價金，販賣安非他命一包予乙○○後，為警循線於九十一年二月
    二日凌晨二時許經丙○○之同意而進入在上開一五０六號房間內查獲並扣得行動
    電話三支（0000000000、0000000000、00000000
    00）、小型分裝袋六十一個、大型分裝袋八個、電子秤一台、名片一盒、筆記
    帳冊二本、安非他命一小包（驗後淨重一‧三九公克、包裝重０‧三公克）、一
    大包（驗後淨重三一‧０八公克、包裝重二‧五一公克）、上開海洛因六包等物
    。
二、案經臺南縣警察局永康分局報請臺灣臺南地方法院檢察署檢察官偵查起訴。
    理  由
一、右揭事實業據被告丙○○於警訊及偵查時坦承不諱，核與證人丁○○、乙○○、
    己○○分別於警訊時證述之情節相符，並有行動電話三支（000000000
    0、0000000000、0000000000）、小型分裝袋六十一個、
    大型分裝袋八個、電子秤一台、名片一盒、筆記帳冊二本、安非他命一小包（驗
    後淨重一‧三九公克、包裝重０‧三公克）、一大包（驗後淨重三一‧０八公克
    、包裝重二‧五一公克）、海洛因六包（驗後淨重合計一二‧０二公克、包裝重
    合計二‧二四公克）等物扣案可稽，且有內政部警政署刑事警察局鑑驗通知書及
    法務部調查局鑑定通知書各一份可佐。雖於本院審理時，被告翻異前供，辯稱：
    係綽號「斌哥」者先將安非他命裝成小包，託其交付他人，但其不知係安非他命
    ，其並未與綽號「斌哥」者共同販賣安非他命，其於警訊時之筆錄記載不實在，
    都是警察事先寫好筆錄，再令其照著唸等語。而證人部美蓉亦更異前詞，改稱：
    其於警訊時，並未說丙○○有販賣安非他命，其係說只有綽號「斌哥」者在販賣
    而已等語。
二、經查：
（一）於警訊時，被告供稱：『因為我於91年2月1日下午22時許在台南市○區○○路
      214號（歡銀迎飯店）前，販賣安非他命（含袋重0‧8公克）給乙○○為警循
      線查獲。』、『（警方查獲之安非他命、海洛因等物）我當時分別放置床舖及
      床櫃明顯處。』、『我販賣安非他命，而綽號阿斌則販賣海洛因。」、「每日
      營業額約壹萬元。』、『（我於）2個月前（約10月底開始販賣安非他命）。
      』、『（都是販賣給）不特定人，都是阿斌介紹的人，我不認識。』、『（於
      91年2月1日下午22時許在歡迎飯店前）是乙○○向我購買（安非他命的）。』
      等語，而證人丁○○證稱：『（警方查獲之安非他命、海洛因等物）是丙○○
      所有，可是我知道是一名叫阿斌男子所寄放。』、『右揭物品是阿斌販賣毒品
      用的。』、『我知道丙○○有販賣毒品，是替阿斌販賣的。』、『因為阿斌答
      應要幫丙○○醫腳，所以丙○○才答應幫阿斌賣毒品，我知有道只有販賣安非
      他命。』、『（警方查獲之安非他命）是丙○○所有，是要販賣用的。』、『
      （丙○○綽號）是叫阿弟。』、『（警方查獲之）帳冊二本是丙○○所有並記
      帳，現金是我所有，帳冊是給阿斌看。』、『（吸食器與瓦斯噴燈）是阿斌的
      ，可是丙○○在用，是在吸毒用的』等語，證人乙○○證稱：『是向一名叫「
      阿弟」女孩子購買，我是在2月1日晚上22時許，在台南市○○路214 號歡迎商
      務飯店樓下購買。』、『我是以仟購買一小包（含袋重0‧8公克）安非他命
      毒品。』、『我都是先以行動電話連絡阿弟行動電話號碼（0000000000）後，
      阿弟就會約我到交易地點交易，我向阿弟購買連這次共三次。』、『我總共向
      丙○○連絡購買安非他命毒品三次，每次價格大約以二仟伍佰元至三仟元等價
      格買‧‧‧」、「我是從今年（九十一年）一月初開始向丙○○‧‧‧購買毒
      品，最後一次是於91年2月1日22時許購買。』、『（我向丙○○購買毒品）第
      一次是91年一月初（時間不詳），在南市○○路豪司賓館對面加油站，第二次
      是91年一月中旬（日期不詳），在南市○○路豪司賓館對面加油站，以上兩次
      都是丙○○賣給我‧‧‧』等語，而證人己○○證稱：『是一名綽號叫阿弟的
      女子所販賣給我們（己○○與乙○○）。』、『都是我女朋友乙○○打電話與
      阿弟連絡‧‧‧』、『在91年2月1日晚間22時30分左右，在台南市○○路214
      號歡迎飯店我騎乘機車載我女朋友乙○○前往，由乙○○進入飯店內與阿弟交
      易購買的。』等語（均參閱九十一年二月二日偵訊筆錄）。嗣於偵查時，被告
      亦供稱：『我是替綽號「阿斌」跑腿，幫他運送安非他命販賣給乙○○及不特
      定人。』、『從90年10月間起，運送毒品都在南市地區，約有十多次，阿斌把
      安非他命裝成小包，我運送給買主，每包收約二千或三千元不等。』、『阿斌
      會不定期給我每次二千或三千元。』等語（參閱九十一年二月二日訊問筆錄）
      。綜觀上開被告及證人供證之詞，渠等已將被告販賣安非他命之原因、次數、
      時間、地點及價金等重要事項陳述明確，若真無其事，豈有任意虛構而竟均能
      互核一致之理？故應認被告及證人丁○○、乙○○、己○○於警訊及偵查時所
      述，均屬真實。
（二）經本院勘驗被告於警訊時之錄音帶，並未發現有警察事先書寫好筆錄，再令被
      告照著筆錄唸之情形，且筆錄所載與錄音帶之內容亦大致相符，有本院九十一
      年四月一日刑事勘驗筆錄一份可憑，而證人即訊問並制作該筆錄之警員戊○○
      於本院審理時，亦證稱：「我是以一問一答的方式制作筆錄，陳述過程皆是她
      （丙○○）自由陳述，她有說是為阿斌販賣（安非他命）的。」等語（參閱九
      十一年四月十日審判筆錄），且該筆錄亦經被告親自簽名捺印，若真有記載不
      實之情形，何以被告仍願簽名捺印？足見被告之警訊筆錄係依其陳述而記載的
      無訛。而證人丁○○之警訊筆錄中亦載有「經被訊問人親閱無訛後始簽名捺印
      」等字句，若警訊筆錄真有記載不實之情形，何以證人丁○○亦願在筆錄上簽
      名捺印，顯然證人丁○○於警訊時之筆錄亦係依其陳述而記載的才是。又縱證
      人丁○○於警訊時真未陳明被告有販賣安非他命等情不虛，但被告及證人乙○○、己○○於警訊及偵查時所述已足以認定被告確有販賣安非他命之行為，故
      不得僅以證人丁○○於本院審理時所言，即認定被告並無販賣安非他命之行為
      。
三、綜上所述，被告於本院審理時所辯，顯係卸責之詞，不足採信，其犯行應予認定
    。
四、按海洛因屬於毒品危害防制條例第二條第二項第一款之第一級毒品，而安非他命
    屬於毒品危害防制條例第二條第二項第二款之第二級毒品，而被告竟販賣安非他
    命及持有海洛因，核被告所為，係分別犯毒品危害防制條例第四條第二項販賣第
    二級毒品罪及第十一條第一項持有第一級毒品罪。又被告持有安非他命後進而販
    賣，其持有之低度行為已為販賣之高度行為所吸收，故不另論罪。又被告所為販
    賣第二級毒品罪部分，與綽號「斌哥」者間，有犯意之聯絡及行為之分擔，均為
    共同正犯。又被告先後十餘次販賣安非他命之行為，時間緊接，犯罪構成要件相
    同，顯係基於概括之犯意反覆為之，應依連續犯之規定以一罪論，惟因毒品危害
    防制條例第四條第二項販賣第二級毒品罪之法定刑度為無期徒刑或七年以上有期
    徒刑，得併科新臺幣七百萬元以下罰金，而依刑法第六十五條第一項之規定，無
    期徒刑不得加重，故僅就有期徒刑及併科罰金部分加重其刑。又被告所犯上開二
    罪，犯意各別，犯罪構成要件不同，應分論併罰。爰審酌被告販賣毒品，殘害他
    人身心健康至鉅，並嚴重危害社會秩序，於審理中又未能完全坦承犯行等一切情
    狀，分別量處如主文所示之刑，並定其應執行之刑。又扣案之安非他命驗後淨重
    分別為一‧三九公克、三一‧０八公克、海洛因驗後淨重合計一二‧０二公克均
    係查獲之毒品，均應依毒品危害防制條例第十八條第一項前段之規定，不問屬於
    犯人與否，均沒收銷燬之。而裝安非他命之小包裝袋一個（包裝重０‧三公克）
    、大包裝袋一個（包裝重二‧五一公克）、小型分裝袋六十一個、大型分裝袋八
    個、電子秤一台、名片一盒、行動電話三支（0000000000、0000
    000000、0000000000）、筆記帳冊二本均係供被告販賣第二級
    毒品安非他命罪所用之物，均應依毒品危害防制條例第十九條第一項之規定沒收
    之。又被告販賣毒品安非他命罪所得之財物二萬元（因每次價金約二千元至三千
    ，共販賣十餘次，合計至少可得二萬元）亦應依毒品危害防制條例第十九條第一
    項之規定沒收之，如全部或一部不能沒收時，應以其財產抵償之。又裝海洛因之
    包裝袋六個（包裝重合計二‧二四公克）均係綽號「斌哥」者所有，且係供被告
    犯持有第一級毒品海洛因罪所用之物，均應沒收。至改裝後之吸食器二組及瓦斯
    噴燈一台在日常生活中尚可供其他用途，故非專供施用毒品之器具，亦非供犯販
    賣第二級毒品安非他命罪或犯持有第一級毒品海洛因罪所用之物，而行動電話一
    支（0000000000）、現金十六萬八千元均係證人丁○○所有，業經被
    告及證人丁○○於本院審理及警訊時供證明確，故均不另宣告沒收，併此明。
據上論斷，應依刑事訴訟法第二百九十九條第一項前段，毒品危害防制條例第四條第
二項、第十一條第一項、第十八條第一項前段、第十九條第一項，刑法第十一條前段
、第二十八條、第五十六條、第五十一條第五款、第三十八條第一項第二款，判決如
主文。
中      華      民      國      九十一      年    四    月    二十四    日
                            臺灣臺南地方法院刑事第五庭
                                法  官  彭  振  湘
右正本證明與原本無異
如不服本判決應於送達後十日內向本院提出上訴狀
                                書記官  陳  信  良
中      華      民      國      九十一      年    四    月    二十四    日
附錄法條：
毒品危害防制條例第四條第二項
  製造、運輸、販賣第二級毒品者，處無期徒刑或七年以上有期徒刑，得併科新臺幣
  七百萬元以下罰金。
毒品危害防制條例第十一條第一項
  持有第一級毒品者，處三年以下有期徒刑、拘役或新臺幣五萬元以下罰金。
